臺灣臺南地方法院家事判決　九十一年度婚字第四四六號
　　原　　　告　甲○○
　　被　　　告　乙○○
　　　　　　　　　　　　　居台.
　　訴訟代理人　丙○○○　住台.
右當事人間請求離婚事件，本院判決如左：
    主    文
原告之訴駁回。
訴訟費用由原告負擔。
    事    實
甲、原告方面：
  一、聲明：
  （一）請求判決原告與被告離婚。
  （二）訴訟費用由被告負擔。
  二、陳述：
  （一）緣原告於民國八十九年二月十九日憑媒與被告結婚，在婚前被告家人避不肯
        原告與被告交往，詎料雙方結婚之初夜，被告連連三次全身發抖咬緊牙根昏
        厥過去，第三天即自行發抖昏倒客廳，嗣後三、兩天即發抖昏倒，騎腳踏車
        亦昏倒，於發抖時即突抱住旁人令人震驚，原告之母親本有輕微糖尿病，因
        被嚇壞了致病情加重，又被告每入廁所即不關門，平日無法洗衣、燒飯做正
        常家事，一個人常常自言自語，口裏呢呢喃喃。
  （二）被告因不適合家庭生活，婚姻生活，而於九十年二月間回娘家居住從此與原
        告分居生活，事後原告始知悉，被告於八歲時一場高燒之後遺症，得了嚴重
        之癲症，其娘家常常到基隆不詳地方拿回民間偏方藥草一大包服用，但仍
        無起色，今原告因被告有不治之惡疾，不適合家庭婚姻生活，依民法第一０
        五二條第一項第七款規定之「有不治之惡疾」請求與被告離婚。又被告與其
        父母親婚前隱瞞被告有異常之疾病而與原告締婚，太不應該，這樣婚姻顯非
        兩願，故顯「有其他重大事由難以維持婚姻者」之情形存在，原告並參照民
        法第一０五二條第二項之規定請求與被告離婚。
乙、被告方面：
  一、聲明：
  （一）原告之訴駁回。
  （二）訴訟費用由原告負擔。
  二、陳述：被告雖患有癲症，但已延醫治療並控制中，並非不治。
    理    由
一、原告主張與被告於八十九年二月十九日結婚，惟結婚初夜，被告即連連三次全身
    發抖咬緊牙根昏厥過去，第三天即自行發抖昏倒客廳，嗣後每三、兩天即發抖昏
    倒，騎腳踏車亦昏倒，於發抖時即突抱住旁人令人震驚，又被告每入廁所即不關
    門，平日無法洗衣、燒飯做正常家事，一個人常常自言自語，口裏呢呢喃喃，爰
    以被告有不治之惡疾請求與被告離婚；且被告與其父母親婚前隱瞞被告有異常之
    疾病而與原告締婚，如此婚姻顯非兩願，顯有其他重大事由難以維持婚姻之情形
    存在，並依民法第一０五二條第二項之規定請求與被告離婚等情。被告則以雖患
    有癲症，但已延醫治療並控制中，並非不治；又九十年二月是原告要被告回娘
    家的等語，資為抗辯。
二、原告主張與被告係夫妻，業據提出戶籍謄本為憑，復為被告所不爭執，堪信為真
    實。原告又主張被告患有癲症之不治惡疾乙節，固據證人即原告母親李林桂花
    到庭證稱「被告白天會在沙發上睡覺，會發抖。一年中我有看到六次。有時在外
    面騎腳踏車也會倒，走路也會突然間倒下然後全身發抖，他們結婚第一天就發生
    這種事」等語。惟被告雖不否認患有癲症，然以業已延醫治療並控制中，並非
    不治等語置辯，並提出診斷證明書壹紙為憑。經查，被告所患之癲症並非不治
    ，有前揭張茂雄診所於九十一年七月十日所發載有「病人若繼續服藥控制就不會
    發作，可過正常人生活」之診斷證明書在卷足憑，並據張茂雄醫師函稱「：：：
    乙○○（即被告）因患癲症於民國七十六年十月十六日來本診所就診，用藥物
    控制後就很少發作，但是若停藥就會發作：：：」等語（參卷附張茂雄診所函文
    ），堪信被告抗辯所患癲症並非不治，為可採信。綜上所述，原告以被告患有
    不治之惡疾請求離婚，為無理由，不應准許。
三、原告又主張被告與其父母親在兩造婚前隱瞞被告有異常疾病，如此婚姻顯非兩願
    ，顯有其他重大事由難以維持婚姻之情形存在云云。惟查，被告所患癲症既非
    不治之惡疾，業如前述，且據為被告診治之醫師於診斷證明書上載明「病人若繼
    續服藥控制就不會發作，可過正常人生活」等語，是被告既可過正常人之生活，
    則原告以被告婚前隱瞞有異常疾病，婚姻並非兩願，顯有其他重大事由難以維持
    婚姻之情形存在云云請求離婚，即乏依據，亦不應准許。
四、綜上所述，原告主張，均不足採，而被告抗辯，為可採信。從而，原告以被告有
    不治之惡疾及兩造有不能維持婚姻之重大事由請求離婚，為無理由，不應准許。
五、據上論結，原告之訴，為無理由，依民事訴訟法第七十八條，判決如主文。
中      華      民      國    九  十  一    年    十    月  二  十  一  日
                                    臺灣臺南地方法院家事法庭
~B法      官　王  獻  楠
右為正本係照原本作成。
如對本判決上訴，須於判決送達後二十日內向本院提出上訴狀。
中      華      民      國    九  十  一    年    十    月  二  十  一  日
~B法院書記官　白  貴  珠
